【裁判字號】    98,審抗,106
【裁判日期】    980521
【裁判案由】    拍賣抵押物
【裁判全文】
臺灣高雄地方法院民事裁定             98年度審抗字第106號
抗  告  人  甲○○
                        樓
相  對  人  中國信託商業銀行股份有限公司
法定代理人  乙○○
上列當事人間拍賣抵押物事件，抗告人對於本院民國98年4 月6
日裁定（98年度司拍字第553 號）提起抗告，本院裁定如下：
    主    文
抗告駁回。
抗告程序費用由抗告人負擔。
    理    由
一、按債務人就全部債務，已設定之抵押物自行出賣，苟非依清
    償或免除而消滅抵押權，則債權人自可本於追及其物之效力
    ，就抵押物全部而行使權利（最高法院18年抗字第6 號判例
    要旨參照）。次按民法第873 條第1 項規定，抵押權人於債
    權已屆清償期而未受清償者，得聲請法院拍賣抵押物，就其
    賣得價金而受清償，是抵押權人依此項規定聲請拍賣抵押物
    ，係屬非訟事件，法院所為准駁之裁定，無確定實體法上法
    律關係存否之性質，於債權及抵押權之存否無既判力。故祗
    須其抵押權已經依法登記，且債權已屆清償期而未受清償，
    法院即應為准許拍賣抵押物之裁定，至對於此項法律關係有
    爭執之人，為求保護其權利，應另提起訴訟，以求解決。
二、經查，本件相對人主張對於訴外人黃德立有原裁定所載之債
    權，並以原裁定主文所示之不動產設定抵押權，且經依法登
    記，嗣黃德立將該不動產移轉所有權登記至抗告人名下，惟
    該債權又已屆清償期而未受清償，有相對人提出之他項權利
    證明書及土地登記簿謄本等可證，原審據以准許相對人拍賣
    抵押物之聲請，即無不當。
三、抗告意旨略以：伊係以正常買賣方式購買系爭不動產，伊取
    得所有權之後，亦持續繳納房貸，希望再給予2 個月期間另
    找其他銀行承貸，清償本件抵押債務，為此提起抗告，求為
    廢棄原裁定等語。經本院詢問相對人意見，經相對人具狀陳
    稱：系爭抵押權所擔保之二筆債務已分別延滯130 天、161
    天，抗告人並未按時繳納房貸，相對人亦不同意抗告人於2
    個月內另洽銀行清償本件債務等情，並有陳報狀及帳務明細
    在卷可稽，則依首開說明，抗告人所爭執之事項，應屬實體
    爭執，尚非本件非訟程序所得解決，茲乃提起抗告請求廢棄
    原裁定，並無理由，應予駁回。
四、據上論結，本件抗告為無理由，依非訟事件法第44條、第46
    條、第21條、民事訴訟法第495 條之1 第1 項、第449 條第
    1 項、第78條，裁定如主文。
中    華    民    國    98    年    5     月    21    日
                            民事第二庭
                                審判長法官   林紀元
                                法      官   甯  馨
                                法      官   蘇姿月
正本係照原本作成。
如不服本裁定應於送達後10日內向本院提出再抗告狀，並繳納再
抗告費新台幣1000元。再為抗告應以適用法規顯有錯誤為理由，
並經本院之許可，該許可以原裁定所涉及之法律見解具有原則上
重要性者為限。
中    華    民    國    98    年    5     月    21    日
                                書  記  官   陳美月


司法院資訊處製作；財團法人民間司法改革基金會備份。
